臺灣士林地方法院民事簡易判決
111年度士簡字第640號
原      告  明台產物保險股份有限公司

法定代理人  長瀬耕一
訴訟代理人  陳振盛  
            莊友仁  
被      告  葉治緯  


            張建富  
            慧榮營造股份有限公司


上  一  人
法定代理人  林承翰  
訴訟代理人  黃啓晉  
被      告  華譽食品股份有限公司

法定代理人  黃建隆  
上列當事人間請求侵權行為損害賠償(交通)事件，本院於民國11
1年7月11日言詞辯論終結，判決如下：
    主  文
被告應給付原告新臺幣壹拾萬肆仟零壹元，及被告乙○○自民國一
一一年四月七日，其餘被告自一一一年四月一日起至清償日止，
按週年利率百分之五計算之利息。
原告其餘之訴駁回。
訴訟費用新臺幣壹仟伍佰伍拾元，其中新臺幣壹仟壹佰肆拾元應
由被告負擔，其餘應由原告負擔。
本判決原告勝訴部分得假執行。
    事實及理由要領
一、按因侵權行為涉訟者，得由行為地之法院管轄。民事訴訟法
     第15條第1項定有明文。查本件原告主張之侵權行為地為臺
    北市士林區，本院自有管轄權。又被告乙○○、華譽食品股份
    有限公司（下稱華譽公司）均經合法通知，俱無正當理由未
    於言詞辯論期日到場，核無民事訴訟法第386條各款所列情
    形，爰依原告之聲請，由其一造辯論而為判決。
二、原告主張：被告乙○○於民國109年6月17日12時42分許，駕駛
    被告慧榮營造股份有限公司（下稱慧榮公司）所有車牌號碼
    0000-00號車（下稱A車），行經臺北市○○區○○○路0段000巷0
    00弄0號時，因掉落油漆桶，適被告甲○○駕駛車牌號碼000-0
    000號車（下稱B車）壓到油漆桶，致原告承保車牌號碼000-
    0000號車（下稱C車）受損，原告為被保險人支出修復費用
    新臺幣（下同）14萬1,462元（其中工資8萬2,799元、零件5
    萬8,663元）。又被告乙○○受僱於慧榮公司，甲○○受僱於被
    告華譽公司，為執行業務而致C車受損，乃依侵權行為之法
    律關係及保險法第53條規定，提起本件訴訟等語，並聲明求
    為判決被告給付上開金額，及自起訴狀繕本送達翌日起至清
    償日止，按週年利率5％計算之利息。
三、被告慧榮公司則以：可能是壓到油漆桶才噴到C車，被告甲○
    ○有看到路面有掉落油漆桶，應該先停下車來，確定情形後
    再行駛等語，資為抗辯。
四、被告甲○○則以：當時是要閃油漆桶，因對向有來車，所以沒
    有辦法繞到對向行駛，因此壓到油漆桶等語，資為抗辯。
五、本院得心證之理由
　　本件原告主張被告於上開時地發生系爭事故，C車受有損害
    ，及被告被告乙○○受僱於被告慧榮公司，甲○○受僱於被告華
    譽公司之事實，已據其提出行照、駕照、當事人登記聯單、
    估價單、統一發票、賠款同意書、初判表、現場圖等資料為
    證，並有本院向臺北市政府警察局調取之本件車禍資料在卷
    可憑，為被告慧榮公司、甲○○所不爭執，而被告乙○○、華譽
    公司經合法通知既未到場，復無提出書狀作何聲明或陳述，
    堪信為真。惟被告慧榮公司、甲○○分別以上開情詞置辯，茲
    審認如下：
(一)按因故意或過失，不法侵害他人之權利者，負損害賠償責任
    。數人共同不法侵害他人之權利者，連帶負損害賠償責任。
    不能知其中孰為加害人者亦同。受僱人因執行職務，不法侵
    害他人之權利者，由僱用人與行為人連帶負損害賠償責任。
    汽車、機車或其他非依軌道行駛之動力車輛，在使用中加 
    損害於他人者，駕駛人應賠償因此所生之損害。不法毀損他
    人之物者，被害人得請求賠償其物因毀損所減少之價額。應
    付利息之債務，其利率未經約定，亦無法律可據者，週年利
    率為百分之五。民法第184條第1項前段、第185條第1項、第
    188條第1項前段、第191條之2前段、第196條、第203條分別
    定有明文。次按物被毀損時，被害人除得依民法第196條請
    求賠償外，並不排除民法第213條至第215條之適用。依民法
    第196條請求賠償物被毀損所減少之價額，得以修復費用為
    估定之標準，但以必要者為限（例如︰修理材料以新品換舊
    品，應予折舊）（最高法院77年度第9次民事庭會議決議參
    照）。再按被保險人因保險人應負保險責任之損失發生，而
    對於第三人有損失賠償請求權者，保險人得於給付賠償金額
    後，代位行使被保險人對於第三人之請求權；但其所請求之
    數額，以不逾賠償金額為限。保險法第53條第1項亦有明文
    。末按，汽車裝置容易滲漏、飛散、氣味惡臭之貨物，能防
    止其發洩者，應嚴密封固，裝置適當。汽車行駛時，駕駛人
    應注意車前狀況及兩車並行之間隔，並隨時採取必要之安全
    措施，不得在道路上蛇行，或以其他危險方式駕車。道路交
    通安全規則第77條第1款、第94條第3項分別定有明文。
(二)經查，本院當庭勘驗臺北市政府警察局交通警察大隊所附之
    監視器畫面光碟，得有：「事發當時，原告方車輛靜止停在
    路邊非道路部分，3330-F3車輛經過道路時，掉下三罐油漆
    ，二罐在道路上，一罐滾在原告承保車輛後方，其後RCU-37
    78車經過，為閃避對向來車，偏右行駛，壓到道路上遺留之
    油漆罐，瞬間噴飛油漆。」等內容，可知A車裝載油漆桶未
    裝置適當，致油漆桶掉落在道路上，是被告乙○○駕駛A車未
    依上開規定將裝載物裝置適當，為有過失。而被告甲○○駕駛
    B車，未注意車前狀況，並隨時採取必要之安全措施以致壓
    到油漆桶發生系爭事故，顯有未注意車前狀況之過失，故被
    告乙○○、甲○○均有過失，堪以認定。又被告被告乙○○受僱於
    被告慧榮公司，甲○○受僱於被告華譽公司，為執行業務而致
    C車受損，為兩造所不爭執，基此，原告本於上開法律規定
    ，請求被告賠償C車修復費用，應屬有據。惟原告未請求連
    帶賠償，故被告應共同負賠償之責。
(三)又據原告所提之估價單，其修復費用為14萬1,462元（其中
    工資8萬2,799元、零件5萬8,663元），然而以新零件更換舊
    零件之零件折舊部分非屬必要費用，應予扣除，依行政院所
    頒固定資產耐用年數表及固定資產折舊率表之規定，汽車耐
    用年數為5年，依定率遞減法每年應折舊千分之369，且參酌
    營利事業所得稅查核準則第95條第6項規定「固定資產提列
    折舊採用平均法或定率遞減法者，以1年為計算單位，其使
    用期間未滿1年者，按實際使用之月數相當於全年之比例計
    算之，不滿1月者，以1月計」而為計算。茲查，C車係於107
    年4月15日出廠使用（行車執照僅記載出廠年月，未載明出
    廠日，依法推定為該月15日），有行車執照影本附卷可稽（
    見本院卷第17頁），算至本件事故發生時之109年6月17日，
    C車已使用2年3月，是原告就零件部分，所得請求被告賠償
    之範圍，扣除折舊之後，應以2萬1,202元（計算式詳附表）
    為限，加上其餘非屬零件之工資8萬2,799元，合計為10萬4,
    001元。
六、從而，原告依上開法律關係，訴請被告給付10萬4,001元，
    及被告乙○○自起訴狀繕本送達之翌日即111年4月7日，其餘
    被告自111年4月1日（見本院卷第53至57、61頁）起至清償
    日止，按週年利率5％計算之利息，為有理由，應予准許，逾
    此範圍之請求，則無理由，應予駁回。
七、本件原告勝訴部分，係就民事訴訟法第427條第1項訴訟適用
    簡易程序所為被告敗訴之判決，依同法第389條第1項第3款
    之規定，應依職權宣告假執行，並依職權確定訴訟費用為1,
    550元（第一審裁判費），其中1,140元應由被告負擔，其餘
    應由原告負擔。
中　　華　　民　　國　　111 　年　　7 　　月　　25　　日
                  士林簡易庭  法  官  楊峻宇
以上為正本係照原本作成。
如不服本判決，應於判決送達後20日內向本庭提出上訴狀。（須
按他造當事人之人數附繕本）。 
中　　華　　民　　國　　111 　年　　7 　　月　　25　　日
                              書記官  蘇彥宇
附表
-----
折舊時間           金額
第1年折舊值        58,663×0.369=21,647
第1年折舊後價值    58,663-21,647=37,016
第2年折舊值        37,016×0.369=13,659
第2年折舊後價值    37,016-13,659=23,357
第3年折舊值        23,357×0.369×(3/12)=2,155
第3年折舊後價值    23,357-2,155=21,202